臺灣高等法院刑事附帶民事訴訟判決　　　　　　　　九十一年度附民字第二九九號
　　原　　　告　甲　○
　　被　　　告　乙○○　住台北縣坪林鄉坪林村坪林四號
右列被告因竊盜等案件（九十一年度上易字第二八九四號），原告提起附帶民事訴訟
，請求損害賠償，本院判決如左：
    主  文
被告應給付原告新臺幣伍萬柒仟壹佰玖拾玖元，及自民國九十一年十一月十三日起，
至清償日止，按年息百分之五計算之利息。
原告其餘之訴駁回。
原告假執行之聲請駁回。
    事  實
甲、原告方面：
一、聲明：(一)被告應給付原告新臺幣（下同）五十三萬七千一百九十九元，及自起訴
    狀繕本送達被告翌日起至清償日止，按年息百分之五之利息。(二)並願供擔保聲請
    宣告假執行。
二、陳述：
  (一)被告侵權行為之事實引用刑事判決書所載被告之犯罪事實（如附件）之記載。
  (二)查被告之侵害行為，使原告受有傷害，因此支出醫療費用三萬七千一百九十九元
    ，另原告精神上遭受莫大打擊，痛苦異常，爰求為命被告賠償精神慰藉金五十萬
    元及自本件附帶民事訴訟狀繕本送達被告翌日起至清償日止，按照法定利率計算
    之遲延利息，並願供擔保，聲請宣告假執行。
乙、被告方面：
一、聲明：原告之訴及假執行之聲請均駁回。
二、陳述：(一)否認原告所指之侵權行為事實。理由引用刑事判決書所載其否認犯罪事
    實之理由。(二)原告請求之醫藥費三萬七千一百九十九元部分願意賠償，其他部分
    沒有能力負擔。
    理  由
一、原告主張被告犯有竊盜及傷害罪，業經本院刑事判決（如附件）認定在案，則原
    告主張被告對其有傷害之侵權行為事實，堪以認定。
二、按因故意不法侵害他人權利者，負損害賠償責任；又不法侵害他人身體，被害人
    雖非財產上之損害，亦得請求賠償相當之金額，此民法第一百八十四條第一項前
    段、第一百九十五條第一項前段定有明文。本件原告主張其因被告之侵權行為受
    有三萬七千一百九十九元之醫療費用損害，業經其提出財團法人天主教耕莘醫院
    醫療費用明細表及收據影本五紙為證，請求被告給付，而為被告所認諾，則原告
    基於侵權行為之法律關係，請求被告賠償三萬七千一百九十九元，應屬有據，予
    以准許。
三、又原告主張因被告之傷害行為，使其精神上受有痛苦部分，依民法第一百九十五
    條第一項前段，請求被告賠償精神上之損害，固屬有據。爰審酌兩造之身分地位
    （原告水泥工，被告無業）、教育程度（原告係國小畢業，被告係高中畢業）、
    本件傷害起因，雙方係因被告竊盜被發覺後發生口角，原告先折斷被告之捕蝦桿
    ，被告始持手中之菜刀砍傷原告，雙方均有不當，及原告所受痛苦等情狀，認為
    原告請求被告賠償上開償精神上之損害賠償慰藉金部分，以二萬元部分為適當，
    超過部分即屬無據，不應准許。
四、從而，本件原告本於侵權行為之法律關係，請求被告賠償財產上之損害與非財產
    上之損害精神慰藉金，於五萬七千一百九十九元範圍內，並自起訴狀繕本送達（
    九十一年九月十二日）被告之翌日即九十一年十一月十三日起至清償日止，按年
    息百分之五之計算利息，核屬有據，自應准許；其餘超過部分之請求，並無理由
    ，應予駁回。
五、本件上訴所得受之利益不逾新台幣一百萬元，依民事訴訟法第四百六十六條第一
    項規定，不得上訴；且本件原告獲勝訴部分之判決，既依法不得上訴，本判決即
    有執行力，故原告聲請願供擔保聲請宣告假執行部分，自無必要，應予駁回。
六、又本件刑事附帶民事訴訟判決，係採無償制，兩造自無負擔訴訟費用之問題併此
    敘明。
據上論結，本件原告之訴，為一部有理由，一部無理由，並依刑事訴訟法第五百零二
條，判決如主文。
中      華      民      國    九十一    年     十二     月     十八     日
                              臺灣高等法院刑事第二十三庭
                                  審判長法  官  宋      祺
                                        法  官  陳  坤  地
                                        法  官  雷  雯  華
右正本證明與原本無異。
不得上訴。
                                        書記官  陳  思  云
中      華      民      國    九十一    年     十二     月     十九     日
